臺灣桃園地方法院刑事判決             100年度交訴字第64號
公  訴  人  臺灣桃園地方法院檢察署檢察官
被      告  劉天龍
上列被告因肇事遺棄等案件，經檢察官提起公訴（100年度偵緝
字第926號），被告於準備程序就被訴事實為有罪之陳述，經本
院合議庭裁定改由受命法官獨任依簡式審判程序審理，本院判決
如下：
    主  文
劉天龍因過失傷害人，處有期徒刑貳月，如易科罰金，以新臺幣
壹仟元折算壹日。又駕駛動力交通工具肇事，致人受傷而逃逸，
處有期徒刑陸月，如易科罰金，以新臺幣壹仟元折算壹日。應執
行有期徒刑柒月，如易科罰金，以新臺幣壹仟元折算壹日。
    事  實
一、劉天龍於民國99年11月30日上午6 時10許，駕駛其女友陳麗
    君之胞姊陳麗如所有之車牌號碼0333-PJ 號自用小客車，搭
    載女友陳麗君，自桃園縣大溪鎮○○路由大溪往桃園方向行
    駛，行經桃園縣大溪鎮○○路與僑愛一街口即介壽路107 號
    前，明知行車速度，應依速限標誌或標線之規定，如無速限
    標誌或標線者，行車時速不得超過50公里，但在未劃設車道
    線、行車分向線或分向限制線之道路，或設有快慢車道分隔
    線之慢車道，時速不得超過40公里，且應注意車前狀況及兩
    車併行之間隔，並隨時採取必要之安全措施，而依當時天候
    晴、晨或暮光、柏油路面乾燥無缺陷、無障礙物等無不能注
    意情事，竟疏於注意，而以時速70至80公里之速度，自後方
    追撞同方向由盧麒翔所騎乘之車牌號碼PK6-837 號重型機車
    ，致盧麒翔人車倒地，並受有左側腓骨骨折、頭部挫傷、兩
    側膝挫傷之傷害，詎劉天龍於知悉肇事後，明知盧麒翔可能
    受有傷害，竟未下車察看救護盧麒翔之傷勢，亦未採取必要
    之救護措施或報警處理，竟基於肇事逃逸之犯意，即逕行駕
    車離開現場。嗣經路人記下劉天龍所駕駛之上開自小客車車
    牌號碼並報警處理，經警調閱監視錄影畫面，始循線查獲上
    情。
二、案經盧麒翔訴由桃園縣政府警察局大溪分局報告臺灣桃園地
    方法院檢察署檢察官偵查起訴。
    理  由
一、被告所犯之罪，為死刑、無期徒刑、最輕本刑3 年以上有期
    徒刑或高等法院管轄第一審案件以外之罪，而被告於本院準
    備程序進行中，就被訴事實為有罪之陳述，經本院告知簡式
    審判程序意旨，並聽取公訴人及被告之意見後，依刑事訴訟
    法第273 條之1 第1 項之規定，裁定依簡式審判程序審理。
二、
  (一)上開過失傷害與肇事逃逸之犯罪事實，業經被告劉天龍於本
    院準備程序及審理中坦承不諱，核與證人即告訴人盧麒翔於
    警詢及偵訊中證述，及證人即目擊證人曾意庭於警詢中之證
    述相符，並有車牌號碼0333-PJ 號自用小客車之車輛詳細資
    料報表、員警報告書、國軍桃園總醫院附設民眾診療服務處
    診斷證明書、桃園縣政府警察局交通事故紀錄（通報）單、
    道路交通事故現場圖、道路交通事故調查報告表（一）（二
    ）、現場照片24張、監視錄影畫面翻拍照片7 張、證號查詢
    汽車駕駛人查詢畫面等資料在卷可稽，故本案除被告之自白
    外，復有前述之各項補強證據，與被告之自白互核足以補強
    被告自白之真實性。
  (二)按行車速度，依速限標誌或標線之規定，無速限標誌或標線
    者，行車時速不得超過50公里。但在未劃設車道線、行車分
    向線或分向限制線之道路，或設有快慢車道分隔線之慢車道
    ，時速不得超過40公里。次按汽車行駛時，駕駛人應注意車
    前狀況及兩車併行之間隔，並隨時採取必要之安全措施。道
    路交通安全管理規則第93條第1 項第1 款、第94條第3 項分
    別定有明文。查肇事當時天氣晴、晨或暮光、柏油路面乾燥
    無缺陷、無其他障礙物、視距良好，並無不能注意之情事，
    被告竟疏未注意，以時速70至80公里於市區道路行駛，並導
    致車禍肇事，造成被害人即告訴人盧麒翔受有左側腓骨骨折
    、頭部挫傷、兩側膝挫傷等傷害，其有過失甚明，而被告之
    過失並與告訴人盧麒翔所受傷害間有相當因果關係。本件事
    證已臻明確，被告犯行均堪以認定，應予依法論科。
三、論罪科刑
  (一)核被告劉天龍所為，係犯刑法第284 條第1 項前段之過失傷
    害罪及同法第185 條之4 之肇事逃逸罪。被告所犯上開二罪
    ，犯意不同，行為互殊，應分論併罰。
  (二)爰審酌被告未遵守道路交通安全規則而肇事，並致告訴人受
    有前述傷害，更在肇事後旋即離去，所為誠屬不該；惟念及
    被告犯後終能坦承犯行，態度尚可，且有和解之意願，惟因
    經濟能力未能與告訴人達成和解；兼衡被告素行、智識程度
    、犯後態度，並參酌告訴人之傷勢等一切情狀，分別量處如
    主文所示之刑及定應執行刑，並諭知如主文所示之易科罰金
    折算標準，以資懲戒。
據上論斷，應依刑事訴訟法第273 條之1 第1 項、第299 條第1
項前段，刑法第284 條第1 項前段、第185 條之4 、第41條第1
項前段、第8 項、第51條第5 款，刑法施行法第1 條之1 第1 項
、第2 項前段，判決如主文。
本案經檢察官陳囿辰到庭執行職務。
中    華    民    國  100     年    12    月    30    日
                  交通法庭  法  官  丁俞尹
以上正本證明與原本無異。
如不服本判決應於收受判決後10日內向本院提出上訴書狀，並應
敘述具體理由。其未敘述上訴理由者，應於上訴期間屆滿後20日
內向本院補提理由書(均須按他造當事人之人數附繕本)「切勿逕
送上級法院」。
                            書記官  何伊羚
中    華    民    國   100    年    12    月    30    日
附錄本案論罪科刑法條全文：
中華民國刑法第284 條
因過失傷害人者，處6 月以下有期徒刑、拘役或5 百元以下罰金
，致重傷者，處1 年以下有期徒刑、拘役或5 百元以下罰金。
從事業務之人，因業務上之過失傷害人者，處1 年以下有期徒刑
、拘役或1 千元以下罰金，致重傷者，處3 年以下有期徒刑、拘
役或2 千元以下罰金。
中華民國刑法第185條之4
駕駛動力交通工具肇事，致人死傷而逃逸者，處6 月以上5 年以
下有期徒刑。